臺灣臺中地方法院刑事判決　　　　　　　100年度訴字第325號
公　訴　人　臺灣臺中地方法院檢察署檢察官
被　　　告　宋志國
上列被告因違反槍砲彈藥刀械管制條例案件，經檢察官提起公訴
（九十九年度偵字第二五０五六號），本院合議庭裁定進行簡式
審判程序，判決如下：
    主    文
宋志國未經許可，持有子彈，累犯，處有期徒刑伍月，併科罰金
新臺幣捌仟元，有期徒刑如易科罰金及罰金如易服勞役，均以新
臺幣壹仟元折算壹日。
    犯罪事實
一、宋志國前因煙毒及違反麻醉藥品管理條例等案件，經本院以
    八十二年度訴字第四０六號判決分別判處有期徒刑三年四月
    及三月，應執行有期徒刑三年六月確定；又因盜匪案件，經
    臺灣高等法院臺中分院以八十九年度上訴字第九四一號判決
    判處有期徒刑三年十月確定；上開各罪所處刑期接續執行，
    於民國九十五年一月二十七日假釋出監，至九十六年三月三
    十日假釋期滿未經撤銷，以已執行完畢論。詎仍不知悔改，
    明知未經中央主管機關內政部之許可，不得持有子彈，竟於
    九十七年間某日，在臺中市○○路某處工地，拾得具有殺傷
    力之非制式子彈二顆。宋志國竟基於持有子彈之犯意，未經
    許可而當場將之置於自己實力支配之下，予以持有。嗣於九
    十九年十月二十二日下午三時許，宋志國行經臺中市○里區
    ○里路二八二號前時，因行跡可疑遭警盤查，並於取出背包
    內之證件時，為警當場查扣其所攜帶之上開二顆非制式子彈
    （嗣經送驗試射，彈頭及彈殼業已分離，現不再具有殺傷力
    ；另當場為警查扣之疑似子彈一顆，經鑑驗結果僅屬非制式
    金屬彈殼），始悉上情。
二、案經臺中市政府警察局霧峰分局報告臺灣臺中地方法院檢察
    署檢察官偵查起訴。
    理    由
一、被告宋志國於準備程序中，先就上開犯罪事實為有罪之陳述
    ，且所犯係死刑、無期徒刑、最輕本刑為三年以上有期徒刑
    以外之罪，經本院合議庭依刑事訴訟法第二百七十三條之一
    第一項之規定，裁定由法官一人獨任進行簡式審判程序，合
    先敘明。
二、上開犯罪事實，業據被告宋志國於警詢、偵查及本院審理時
    坦承不諱，並有照片九張附卷可稽，及具有殺傷力之非制式
    子彈二顆（嗣經送驗試射，彈頭及彈殼業已分離，現不再具
    有殺傷力）扣案為憑，足徵被告前揭自白應屬實情。而上開
    扣案子彈經送請內政部警政署刑事警察局鑑驗結果，認為送
    鑑之子彈二顆，均係非制式子彈，由口徑9mm制式彈殼組合
    直徑8.9±0.5mm金屬彈頭而成，試射結果均可擊發，認具殺
    傷力，此有該局九十九年十二月八日刑鑑字第０九九０一五
    四六九二號鑑定書、該局一百年二月二十三日刑鑑字第一０
    ０００一五四六五號函各一份在卷足參。是以上開查扣之非
    制式子彈原均具有殺傷力，殆無疑義。至於被告在一百年二
    月二十一日本院行準備程序時，雖供稱：本件扣案之子彈二
    顆，係與伊所涉及之另一槍砲案件中扣案子彈同時拾獲云云
    ，惟經本院依職權調取臺灣臺中地方法院檢察署九十九年度
    偵字第二八六三八號偵查卷宗，發現被告於該案為警查扣之
    改造手槍一把及子彈二十四顆，係王志文於九十、九十一年
    間交予被告寄藏，此觀被告於九十九年十二月二十一日警詢
    筆錄及一百年一月二十五日偵訊筆錄之記載即明。是以被告
    於本案中所持有之非制式子彈二顆，與另案查扣之槍彈其取
    得時間、地點、原因皆有明顯差異，相互間即無裁判上一罪
    可言（該案係一百年二月十八日繫屬本院，猶在本案繫屬之
    後），本院自無從一併審究，併此敘明。本案事證已臻明確
    ，被告犯行至堪認定。
三、核被告宋志國所為，係犯槍砲彈藥刀械管制條例第十二條第
    四項之未經許可持有子彈罪。查被告前因煙毒及違反麻醉藥
    品管理條例等案件，經本院以八十二年度訴字第四０六號判
    決分別判處有期徒刑三年四月及三月，應執行有期徒刑三年
    六月確定；又因盜匪案件，經臺灣高等法院臺中分院以八十
    九年度上訴字第九四一號判決判處有期徒刑三年十月確定；
    上開各罪所處刑期接續執行，於九十五年一月二十七日假釋
    出監，至九十六年三月三十日假釋期滿未經撤銷，以已執行
    完畢論，有臺灣高等法院被告前案紀錄表及刑案資料查註紀
    錄表各一份在卷可按。其受有期徒刑之執行完畢，五年內故
    意再犯本件法定本刑有期徒刑以上之罪，為累犯，應依法加
    重其刑。爰審酌被告持有具有殺傷力之非制式子彈，雖無證
    據證明曾經持之另犯他罪，惟上開子彈外形完整，且可供擊
    發，一旦用以示人或經由手槍等合宜之發射工具予以擊發，
    均足以對於社會治安造成重大威脅，其危害性非可小覷，不
    容輕縱；再參以被告犯罪目的、手段、被告於警詢及偵審中
    尚能坦承犯行、具有國中畢業學歷之智識程度等一切情狀，
    量處如主文所示之刑，併諭知有期徒刑如易科罰金及罰金如
    易服勞役之折算標準，以示懲儆。
四、扣案之非制式子彈二顆，其彈頭與彈殼均已於送驗試射時分
    離，自不再具有殺傷力，均非屬違禁物；另扣案之非制式金
    屬彈殼一顆，經鑑驗結果並非子彈，與本案犯罪並無直接關
    聯，皆無宣告沒收之必要，附此敘明。
據上論斷，應依刑事訴訟法第二百七十三條之一第一項、第二百
九十九條第一項前段，槍砲彈藥刀械管制條例第十二條第四項，
刑法第十一條、第四十七條第一項、第四十一條第一項前段、第
四十二條第三項前段，判決如主文。
本案經檢察官林于人到庭執行職務。
中    華    民    國   100    年    4     月    11    日
                  刑事第七庭    法  官  高文崇
以上正本證明與原本無異。
如不服本判決應於收受判決後10日內向本院提出上訴書狀，並應
敘述具體理由；其未敘述上訴理由者，應於上訴期間屆滿後20日
內向本院補提理由書（均須按他造當事人之人數附繕本）「切勿
逕送上級法院」。
                                書記官  葉卉羚
中    華    民    國   100    年    4     月    11    日
附錄論罪科刑法條：
槍砲彈藥刀械管制條例第十二條第四項：
未經許可，持有、寄藏或意圖販賣而陳列子彈者，處五年以下有
期徒刑，併科新臺幣三百萬元以下罰金。